nl: Noodzendfrequentie: 121,5 MHz (alleen homer); 406 MHz; 406 MHz + 121,5 MHz; 406 MHz + AIS; 406 MHz + VHF DSC; AIS (161,975/162,025 MHz); VHF DSC (Kanaal 70); Overig
ko: 조난 신호 송신 주파수: 121.5MHz(호머 전용); 406MHz; 406MHz + 121.5MHz; 406MHz + AIS; 406MHz + VHF DSC; AIS(161.975/162.025MHz); VHF DSC(채널 70); 기타
cs: Frekvence tísňového vysílání: 121,5 MHz (pouze navádění); 406 MHz; 406 MHz + 121,5 MHz; 406 MHz + AIS; 406 MHz + VHF DSC; AIS (161,975 / 162,025 MHz); VHF DSC (kanál 70); Ostatní
vi: Tần số truyền tín hiệu khẩn cấp: 121.5 MHz (chỉ homer); 406 MHz; 406 MHz + 121.5 MHz; 406 MHz + AIS; 406 MHz + VHF DSC; AIS (161.975/162.025 MHz); VHF DSC (Kênh 70); Khác
sl-SI: Frekvenca oddajanja v stiski: 121,5 MHz (samo homer); 406 MHz; 406 MHz + 121,5 MHz; 406 MHz + AIS; 406 MHz + VHF DSC; AIS (161,975/162,025 MHz); VHF DSC (kanal 70); Drugo
sv: Nödsändningsfrekvens: 121,5 MHz (endast pejl); 406 MHz; 406 MHz + 121,5 MHz; 406 MHz + AIS; 406 MHz + VHF DSC; AIS (161,975/162,025 MHz); VHF DSC (kanal 70); Övrigt
sk-SK: Frekvencia tiesňového vysielania: 121,5 MHz (len navádzanie); 406 MHz; 406 MHz + 121,5 MHz; 406 MHz + AIS; 406 MHz + VHF DSC; AIS (161,975/162,025 MHz); VHF DSC (Kanál 70); Iné
zh-CN: 遇险信号传输频率: 121.5 MHz (仅归航); 406 MHz; 406 MHz + 121.5 MHz; 406 MHz + AIS; 406 MHz + VHF DSC; AIS (161.975/162.025 MHz); VHF DSC (70 频道); 其他
it: Frequenza di trasmissione del soccorso: 121,5 MHz (solo radiofaro); 406 MHz; 406 MHz + 121,5 MHz; 406 MHz + AIS; 406 MHz + VHF DSC; AIS (161,975/162,025 MHz); VHF DSC (canale 70); Altro
pt-PT: Frequência de transmissão de emergência: 121,5 MHz (apenas localizador); 406 MHz; 406 MHz + 121,5 MHz; 406 MHz + AIS; 406 MHz + VHF DSC; AIS (161,975/162,025 MHz); VHF DSC (canal 70); Outro
pl: Częstotliwość transmisji alarmowej: 121,5 MHz (tylko naprowadzanie); 406 MHz; 406 MHz + 121,5 MHz; 406 MHz + AIS; 406 MHz + VHF DSC; AIS (161,975/162,025 MHz); VHF DSC (Kanał 70); Inne
lt-LT: Pavojaus signalo perdavimo dažnis: 121,5 MHz (tik nukreipimo); 406 MHz; 406 MHz + 121,5 MHz; 406 MHz + AIS; 406 MHz + VHF DSC; AIS (161,975 / 162,025 MHz); VHF DSC (70 kanalas); Kita
nb: Nødoverføringsfrekvens: 121,5 MHz (kun peilesignal); 406 MHz; 406 MHz + 121,5 MHz; 406 MHz + AIS; 406 MHz + VHF DSC; AIS (161,975/162,025 MHz); VHF DSC (kanal 70); Annet
pt-BR: Frequência de transmissão de emergência: 121,5 MHz (apenas localizador); 406 MHz; 406 MHz + 121,5 MHz; 406 MHz + AIS; 406 MHz + VHF DSC; AIS (161,975/162,025 MHz); VHF DSC (Canal 70); Outro
tr: Acil durum iletim frekansı: 121,5 MHz (sadece sinyal); 406 MHz; 406 MHz + 121,5 MHz; 406 MHz + AIS; 406 MHz + VHF DSC; AIS (161,975/162,025 MHz); VHF DSC (Kanal 70); Diğer
th: ความถี่ในการส่งสัญญาณขอความช่วยเหลือ: 121.5 MHz (homer เท่านั้น); 406 MHz; 406 MHz + 121.5 MHz; 406 MHz + AIS; 406 MHz + VHF DSC; AIS (161.975/162.025 MHz); VHF DSC (ช่อง 70); อื่นๆ
fi: Hätälähetystaajuus: 121,5 MHz (vain suuntima); 406 MHz; 406 MHz + 121,5 MHz; 406 MHz + AIS; 406 MHz + VHF DSC; AIS (161,975 / 162,025 MHz); VHF DSC (Kanava 70); Muu
hr-HR: Frekvencija prijenosa u nevolji: 121,5 MHz (samo za navođenje); 406 MHz; 406 MHz + 121,5 MHz; 406 MHz + AIS; 406 MHz + VHF DSC; AIS (161,975 / 162,025 MHz); VHF DSC (Kanal 70); Ostalo
ja: 遭難信号送信周波数: 121.5 MHz (ホーマー専用); 406 MHz; 406 MHz + 121.5 MHz; 406 MHz + AIS; 406 MHz + VHF DSC; AIS (161.975/162.025 MHz); VHF DSC (チャンネル 70); その他
fr: Fréquence de transmission de détresse: 121,5 MHz (radiophare de repérage uniquement); 406 MHz; 406 MHz + 121,5 MHz; 406 MHz + AIS; 406 MHz + VHF ASN; AIS (161,975/162,025 MHz); VHF ASN (Canal 70); Autre
ro-RO: Frecvența de transmisie a semnalului de urgență: 121,5 MHz (doar localizare); 406 MHz; 406 MHz + 121,5 MHz; 406 MHz + AIS; 406 MHz + VHF DSC; AIS (161,975/162,025 MHz); VHF DSC (Canalul 70); Altele
en: Distress transmission frequency: 121.5 MHz (homer only); 406 MHz; 406 MHz + 121.5 MHz; 406 MHz + AIS; 406 MHz + VHF DSC; AIS (161.975/162.025 MHz); VHF DSC (Channel 70); Other
hu: Vészjelzés átviteli frekvenciája: 121,5 MHz (csak rádió-iránymérés); 406 MHz; 406 MHz + 121,5 MHz; 406 MHz + AIS; 406 MHz + VHF DSC; AIS (161,975/162,025 MHz); VHF DSC (70. csatorna); Egyéb
bg-BG: Честота за предаване на сигнал за бедствие.: 121,5 MHz (само за насочване); 406 MHz; 406 MHz + 121,5 MHz; 406 MHz + AIS; 406 MHz + VHF DSC; AIS (161,975/162,025 MHz); VHF DSC (канал 70); Друго
el: Συχνότητα εκπομπής σήματος κινδύνου: 121,5 MHz (μόνο για homing); 406 MHz; 406 MHz + 121,5 MHz; 406 MHz + AIS; 406 MHz + VHF DSC; AIS (161,975/162,025 MHz); VHF DSC (Κανάλι 70); Άλλο
de: Frequenz für Notrufe: 121,5 MHz (nur Peilsender); 406 MHz; 406 MHz + 121,5 MHz; 406 MHz + AIS; 406 MHz + UKW-DSC; AIS (161,975/162,025 MHz); UKW-DSC (Kanal 70); Sonstige
zh-TW: 遇險通訊頻率: 121.5 MHz (僅歸航); 406 MHz; 406 MHz + 121.5 MHz; 406 MHz + AIS; 406 MHz + VHF DSC; AIS (161.975/162.025 MHz); VHF DSC (第 70 頻道); 其他
es: Frecuencia de transmisión de emergencia: 121,5 MHz (solo búsqueda); 406 MHz; 406 MHz + 121,5 MHz; 406 MHz + AIS; 406 MHz + VHF DSC; AIS (161,975/162,025 MHz); VHF DSC (canal 70); Otra
ru: Частота передачи сигнала бедствия: 121,5 МГц (только для пеленгации); 406 МГц; 406 МГц + 121,5 МГц; 406 МГц + АИС; 406 МГц + УКВ ЦИВ; АИС (161,975/162,025 МГц); УКВ ЦИВ (канал 70); Другое
da: Frekvens til nødsignal: 121,5 MHz (kun homing); 406 MHz; 406 MHz + 121,5 MHz; 406 MHz + AIS; 406 MHz + VHF DSC; AIS (161,975/162,025 MHz); VHF DSC (kanal 70); Anden